臺灣彰化地方法院刑事判決
110年度易字第742號
公  訴  人  臺灣彰化地方檢察署檢察官   
被      告  陳滄偉



上列被告因加重竊盜案件，經檢察官提起公訴（110年度偵字第9
175號），被告於準備程序進行中就被訴事實為有罪之陳述，本
院逕改以簡式審判程序，判決如下：
    主  文
陳滄偉犯攜帶兇器竊盜罪，累犯，處有期徒刑柒月。未扣案之犯
罪所得14mmXLPE電纜線170公尺壹條、14mmPVC接地線200公尺壹
條均沒收，於全部或一部不能沒收或不宜執行沒收時，追徵其價
額。
    犯罪事實
一、陳滄偉因缺錢花用，竟意圖為自己不法之所有，基於竊盜之
    犯意，於民國110年7月23日凌晨4時43分許，騎乘腳踏車至
    彰化縣鹿港鎮復興南路與文開路旁抽水站附近停放，下車後
    步行至抽水站內，持所拾獲在客觀上可作為兇器使用之鉗子
    剪斷抽水站內由文健營造公司（下稱文健公司）承包、工地
    主任陳景隆負責監管之彰化縣政府鹿港溪再現計畫-新增抽
    水站工程施做之100mmXLPE電纜線23公尺、14mmXLPE電纜線1
    70公尺，14mmPVC接地線200公尺各1條，得手後將竊得物品
    藏放在抽水站旁溪底，因已天亮，陳滄偉原要等到晚上天色
    昏暗時將上開竊得物品從溪底取出變賣，然該日晚間陳滄偉
    前往電纜線藏放地點附近時，發現警察出現，乃放棄離去。
    而同日早上約9時，文健公司工地主任陳景隆到抽水站時，
    發現電纜線遭竊乃報警處理，經警調閱監視器畫面，在彰化
    縣○○鎮○○○路000巷○○0號橋下，尋獲100mmXLPE電纜線23公尺
    1條，並循線查悉上情。
二、案經陳景隆訴由彰化縣警察局鹿港分局報告臺灣彰化地方檢
    察署檢察官偵查起訴。
    理    由
一、被告所犯之本案犯罪，係死刑、無期徒刑、最輕本刑為3 年
    以上有期徒刑以外之罪，其於準備程序就上開被訴事實為有
    罪之陳述，經本院告知簡式審判程序之旨，並聽取其與公訴
    人之意見後，認無不得或不宜改依簡式審判程序進行之情事
    ，爰依刑事訴訟法第273 條之1 第1 項規定，逕行簡式審判
    程序，先予敘明。
二、證據名稱：
　㈠證人陳景隆於警詢之證述。
　㈡證人陳振興於警詢中之證述。
　㈢彰化縣警察局鹿港分局鹿港派出所扣押筆錄、扣押物品目錄
    表、贓物認領保管單。
　㈣監視器畫面擷取照片、現場照片。
　㈤被告陳滄偉之自白。　
三、論罪科刑：
  ㈠按刑法第321條第1項第3款所謂兇器，凡客觀上足以危害生命
    、身體之器具皆屬之，被告所持用之鉗子，質地堅硬，足以
    剪斷電纜線、接地線等物，客觀上可供兇器使用以危害他人
    之生命、身體，可認為兇器。是核被告所為係犯刑法第321
    條第1項第3款之攜帶兇器竊盜罪。
　㈡查被告前因數次竊盜及違反毒品危害防制條例案件，經法院
    分別判處有期徒刑確定，嗣經本院以104年度聲字第1426號
    裁定應執行有期徒刑5年2月確定，於108年4月3日縮短刑期
    假釋付保護管束，於109年3月10日縮刑期滿假釋未經撤銷，
    其未執行之刑以已執行論，有臺灣高等法院被告前案紀錄表
    在卷可稽，被告於有期徒刑執行完畢後5年內故意再犯本件
    有期徒刑以上刑之罪，為累犯，本院依大法官第775號解釋
    意旨，考量被告於刑罰執行完畢後，5年內即再犯本案，顯
    見對於刑罰之反應力薄弱，有加重其刑之必要，且依本案之
    犯罪情節，加重被告所犯之罪最低法定本刑，並無造成刑罰
    過重，罪刑不相當之情況，爰於被告犯行，依刑法第47條第
    1項規定，加重其刑。
 ㈢爰審酌被告自述國中畢業，有電腦證照；目前未婚，無子女，
   原與父母同住，從事貨櫃業，每月收入為新臺幣4萬元，除了
   自己生活開銷之外，也要幫忙分擔家裡一些家用，每月尚有
   其他貸款或負債等生活狀況，及其犯後坦承犯行之態度，並
   參酌其犯罪手段、竊得財物之價值等一切情狀，量處如主文
   所示之刑。
四、被告本案竊得之100mmXLPE電纜線23公尺、14mmXLPE電纜線1
    70公尺、14mmPVC接地線200公尺各1條，為其本案之犯罪所
    得，其中14mmXLPE電纜線170公尺1條、14mmPVC接地線200公
    尺1條未扣案，亦未返還被害人，爰依刑法第38條之1第1項
    、第3項之規定宣告沒收，於全部或一部不能沒收或不宜執
    行沒收時，追徵其價額。另100mmXLPE電纜線23公尺1條已尋
    獲扣案，嗣並已合法發還予被害人，有贓物認領保管單在卷
    可憑，依刑法第38條之1第5項之規定，不予宣告沒收。
據上論斷，應依刑事訴訟法第273條之1第1項、第299條第1項前
段、第310條之2、第454條第1項、第450條第1項，判決如主文。
本案經檢察官賴志盛提起公訴，檢察官林士富到庭執行職務。
中　　華　　民　　國　　111 　年　　4 　　月　　27　　日
                  刑事第五庭    法      官  李淑惠
以上正本證明與原本無異。
如不服本判決應於收受判決後20日內向本院提出上訴書狀，並應
敘述具體理由。其未敘述上訴理由者，應於上訴期間屆滿後20日
內向本院補提理由書( 均須按他造當事人之人數附繕本) 「切勿
逕送上級法院」。
告訴人或被害人對於判決如有不服具備理由請求檢察官上訴者，
其上訴期間之計算係以檢察官收受判決正本之日期為準。
中　　華　　民　　國　　111 　年　　4 　　月　　27　　日
                                書  記  官  黃國源
附錄本案論罪科刑法條
中華民國刑法第321條
犯前條第1項、第2項之罪而有下列情形之一者，處6月以上5年以
下有期徒刑，得併科50萬元以下罰金：
一、侵入住宅或有人居住之建築物、船艦或隱匿其內而犯之。
二、毀越門窗、牆垣或其他安全設備而犯之。
三、攜帶兇器而犯之。
四、結夥三人以上而犯之。
五、乘火災、水災或其他災害之際而犯之。
六、在車站、港埠、航空站或其他供水、陸、空公眾運輸之舟、
    車、航空機內而犯之。
前項之未遂犯罰之。